臺灣嘉義地方法院行政訴訟裁定
110年度交字第6號
原      告  馬天鈞  



上列當事人間因交通裁決事件，本院裁定如下：
    主  文
原告之訴駁回。
訴訟費用新臺幣參佰元由原告負擔。
    理  由
一、本件起訴不合法定程式，應予駁回：
㈠、本件被告及其法定代理人記載有誤，且未以裁決書作為訴訟
    標的，並未敘明訴願決定案號，經本院命補正，並未補正，
    起訴不合法定程式，應予駁回：
１、按原告之訴，有下列各款情形之一者，行政法院應以裁定駁
    回之。但其情形可以補正者，審判長應定期間先命補正：
    ⑽、起訴不合程式或不備其他要件者；當事人書狀，除別有
    規定外，應記載下列各款事項：⑵、有法定代理人、代表人
    或管理人者，其姓名、性別、年齡、身分證明文件字號、職
    業、住所或居所，及其與法人、機關或團體之關係。⑷、應
    為之聲明：起訴，應以訴狀表明下列各款事項，提出於行政
    法院為之：⑴、當事人。行政訴訟法第107條第1項第10款、
    第57條第2款、第4款，第105條第1項、第59條準用民事訴訟
    法第119條第1項分別定有明文，且前揭規定依行政訴訟法第
    236條於簡易事件準用之，並經行政訴訟法第237條之9第1項
    準用於交通裁決程序。
２、依行政訴訟法第237條之3第1項規定，交通裁決事件訴訟之  
    提起，應以原處分機關為被告。本件原告所列之被告交通  
    部公路總局高雄區監理所屏東監理站非屬該條所指之原處  
    分機關，不具當事人能力，其所記載之法定代理人亦非具  
    當事人能力機關之法定代理人。
３、依行政訴訟法第237條之3第2項規定，交通裁決事件中撤銷訴
    訟之提起，應於「裁決書」送達後30日之不變期間內為之。
    原告所主張之原處分，為嘉義縣警察局嘉縣警交字第L00000
    000號函，該函文並非裁決書，其所記載之函文號碼亦非裁
    決書之號碼。
４、又原告聲明中記載訴願決定撤銷，原告亦未提出訴願決定書
    及記載訴願決定書之相關文號。　　
㈡、是原告並未將原處分機關列為被告，並列出法定代理人，並
    將欲起訴請求撤銷之標的更正為裁決書，檢送裁決書影本，
    及補正前開其欲訴請撤銷之訴願決定內容，且經本院命其補
    正，該裁定於於民國110年1月29日收受（見本院卷第38、40
    頁送達證書），命原告於收受該裁定5日內補正，原告迄今
    仍未補正上情，有本院收狀資料查詢清單1份可證。
二、是以，本件原告之訴為不合法，應予駁回。而本件之裁判費
    新臺幣300元，業據原告繳納，爰確定本件訴訟費用如主文
    第二項所示。
三、依行政訴訟法第237條之9第1項、第236條、第107條第1項第
    6款、第104條、民事訴訟法第95條、第78條，裁定如主文。
中　　華　　民　　國　　110 　年　　2 　　月　　22　　日
                  行政訴訟庭  法  官  唐一强
上為正本係照原本作成。
如不服本裁定，應於送達後 10 日內，向本院提出抗告狀（均須
按他造人數附繕本）。
中　　華　　民　　國　　110 　年　　2 　　月　　23　　日
　　　　　　　　　            書記官  黃妍爾